臺灣新北地方法院刑事裁定
111年度聲字第3352號
聲  請  人  臺灣新北地方檢察署檢察官
受  刑  人
即  被  告  陳迥塵


上列聲請人因受刑人即被告違反家庭暴力防治法等案件，聲請定
其應執行之刑（111年度執聲字第2457號），本院裁定如下：
    主  文
陳迥塵犯如附表所示之罪，所處如附表所示之刑，應執行拘役捌
拾肆日，如易科罰金，以新臺幣壹仟元折算壹日。
    理  由
一、聲請意旨略以：受刑人即被告陳迥塵（下稱受刑人）因違反
    家庭暴力防治法等案件，先後經判決確定如附表，應依刑法
    第53條及第51條第6款定其應執行之刑，爰依刑事訴訟法第4
    77條第1項聲請裁定等語。
二、按裁判確定前犯數罪者，併合處罰之；數罪併罰，有二裁判
    以上者，依刑法第51條之規定，定其應執行之刑；宣告多數
    拘役者，於各刑中之最長期以上，各刑合併之刑期以下，定
    其刑期，但不得逾120日；又依刑法第53條應依同法第51條
    第5款至第7款之規定，定其應執行之刑者，由該案犯罪事實
    最後判決之法院之檢察官，聲請該法院裁定之，刑法第50條
    第1項前段、第53條、第51條第6款及刑事訴訟法第477條第1
    項分別定有明文。次按有二裁判以上，經定其執行刑後，又
    與其他裁判併合而更定其執行刑者，前定之執行刑當然失效
    ，仍應以原來宣告之數個刑罰計算，而不以當時該數罪所定
    應執行刑為計算之基準，而上開更定之應執行刑，不應比前
    定之應執行刑加計其他裁判所處刑期後為重，否則即與法律
    秩序理念及法律目的之內部界限有違。又所犯數罪中有一罪
    刑已經執行完畢，其已執行部分，自不能重複執行，應由檢
    察官於指揮執行時扣除之，此與定應執行刑之裁定無涉。
三、定應執行刑之裁定與科刑判決有同等效力，其經裁定確定者
    ，自具有實質之確定力。判決確定之數罪，已經裁判定其應
    執行之刑確定者，除㈠增加合於定應執行刑要件之他罪刑，㈡
    原定執行刑之數罪中部分罪刑因非常上訴、再審程序經撤銷
    改判，或有赦免、減刑等情形，而有另定應執行刑之必要者
    外，對於已經裁判定應執行刑確定之數罪，如就其部分之罪
    ，再行重複聲請另定其應執行刑者，仍屬違反一事不再理原
    則，並不以各罪範圍均相同，即全部重複再行裁定定其應執
    行刑為限。否則，檢察官只要不全部重複聲請，得就已經裁
    定定其應執行刑確定之案件，任選其部分之罪，再行聲請定
    應執行刑，將導致法院先前之裁定，無實質確定力之可言。
    就部分之罪重複定其應執行之刑，不僅耗費司法資源，且徒
    增困擾，自無必要（最高法院110年度台抗大字第489號刑事
    裁定參照）。
四、經查：
　㈠本件檢察官聲請就受刑人如附表所示之罪定其應執行之刑，
    其中如附表編號1、2之罪雖經本院以111年度聲字第1129號
    裁定定其應執行拘役75日確定，此有臺灣高等法院被告前案
    紀錄表及上開裁定在卷可稽，惟如附表編號3之罪，屬前揭
    「增加合於定應執行刑要件之他罪刑」之情況，依前揭說明
    ，並未違反一事不再理之原則。且於本件就受刑人原附表編
    號1、2所定應執行拘役75日，另就附表編號3全部定其應執
    行之刑後，基於定應執行刑之內部界限，亦即更定之應執行
    刑，不應比前定之應執行刑加計其他裁判所處刑期後為重之
    情況，是本件就附表各編號所示之罪名定應執行之刑，係對
    受刑人有利之事項，應予准許。
　㈡受刑人所犯如附表所示之罪，經判處如附表所示之刑，並分別確定在案，有各該判決書及臺灣高等法院被告前案紀錄表1份附卷可稽。又受刑人所犯如附表編號2、3所示之罪，係於如附表編號1所示判決確定日前為之，且本院為該案犯罪事實最後判決之法院，是本院有管轄權，檢察官聲請定其應執行之刑，核與刑事訴訟法第477條第1項規定相符，自屬正當。
　㈢本案3罪刑度合併為拘役90日，3罪中最長宣告刑為拘役50日
    ，參酌附表編號1、2部分曾定應執行刑拘役75日，是本件定
    應執行刑之裁量空間為拘役50日至85日之間。
　㈣本院考量受刑人就附表編號1至3所犯分別為妨害自由罪、交
    通過失傷害罪及家庭暴力防治法罪，3罪之罪質不同而具有
    獨立性；併審酌受刑人犯後坦承附表編號2、3所示之罪，否
    認附表編號1所示之罪之犯後態度，附表編號2部分未能與告
    訴人周盈秀達成和解或取得原諒之犯後態度等一切情狀，而
    為其整體犯行總體評價後，本於刑法第51條第6款限制加重
    原則，於定執行刑之外部、內部性界限內，參酌前次定刑所
    給予之減輕幅度，認為應合併定應執行拘役84日為適當，並
    諭知易科罰金之折算標準。另如附表編號1、2所示之罪所處
    之刑，業已執行完畢，屬於就所定之應執行刑執行時應如何
    折抵之問題，執行檢察官於換發執行指揮書時，宜注意在備
    註欄載明扣抵情形，俾免受刑人誤會，附此敘明。
　㈤另本案僅聲請就如附表所示3罪定其應執行之拘役刑及諭知易
    科罰金之折算標準，牽涉案件情節單純，可資減讓刑期幅度
    有限，顯無必要再給予受刑人以言詞、書面或其他適當方式
    陳述意見之機會，此與最高法院110年度台抗大字第489號刑
    事裁定意旨無違，附此敘明。　　
五、據上論斷，應依刑事訴訟法第477條第1項，刑法第53條、第
    51條第6款、第41條第1項，裁定如主文。
中　　華　　民　　國　　111 　年　　11　　月　　30　　日
                  刑事第十庭    法　官  陳宏璋
上列正本證明與原本無異。
如不服本裁定，應於裁定送達後五日內敘明抗告理由，向本院提
出抗告狀。
                                書記官  許維倫
中　　華　　民　　國　　111 　年　　12　　月　　6 　　日